# 新金融工具相关问题

提问人：amanda1313 时间：2023-08-29 15:09:58
陈版，
1. 请问可交易ETF，在交易所买卖的，是应该当做债务工具投资还是权益工具投资？
2. 对于同一只债券分次购入，在计算ECL的时候，理论上应该对每次购买的债券单独进行阶段划分和ECL计量。由于报表上的债券的账面价值，无法按照每次的购买进行区分。那么在实务中，有没有简化处理方法？

回答人：chenyiwei
1 、此类ETF虽然风险较小，但其合同现金流量特征仍不符合“本金+利息”的基本借贷安排，故不属于债权投资。但也不是一般的权益性投资。
2 、既然是同一只债券，那么不论购入批次如何，发行人和担保人的信用风险特征都是一样的，应作为一个整体测算其可收回金额，与购入批次无关。